臺灣臺南地方法院刑事判決
110年度交易字第850號
聲  請  人  臺灣臺南地方檢察署檢察官
被      告  王冠人


上列被告因過失傷害案件，經檢察官聲請簡易判決處刑（110 年
度偵字第6907號），本院認不宜以簡易判決處刑，改依通常程序
審理，判決如下：
    主  文
本件公訴不受理。
    理  由
一、公訴意旨詳如聲請簡易判決處刑書（如附件）所載。
二、按告訴乃論之罪，告訴人於第一審辯論終結前，得撤回其告
    訴；告訴乃論之罪，其告訴經撤回者，應諭知不受理之判決
    ；不受理之判決，得不經言詞辯論為之，刑事訴訟法第238 
    條第1 項、第303 條第3 款及第307 條分別定有明文。又檢
    察官聲請簡易判決處刑之案件，法院於審理後，認應為無罪
    、免訴、不受理或管轄錯誤判決之諭知者，應適用通常程序
    審判之，刑事訴訟法第451 條之1 第4 項但書第3 款、第 4
    52 條亦有明文。
三、查本件告訴人吳鳳琴告訴被告王冠人過失傷害案件，公訴意
    旨認被告係觸犯刑法第284 條前段之過失傷害罪嫌，依同法
    第287 條前段之規定，須告訴乃論。茲據告訴人具狀撤回告
    訴，有撤回告訴狀附卷可稽，依照首開說明，本件爰不經言
    詞辯論，逕為諭知不受理之判決。
據上論斷，應依刑事訴訟法第284 條之1 、第452 條、第303 條
第3 款、第307 條，判決如主文。
中　　華　　民　　國　　110 　年　　9 　　月　　22　　日
　　　　　　　　　刑事第十六庭  法　官　鄭雅文
以上正本證明與原本無異。
如不服本判決應於判決送達後20日內向本院提出上訴書狀，並應
敘述具體理由；其未敘述上訴理由者，應於上訴期間屆滿後20日
內向本院補提理由書（均須按他造當事人之人數附繕本）「切勿
逕送上級法院」。告訴人或被害人如對於本判決不服者，應具備
理由請求檢察官上訴，其上訴期間之計算係以檢察官收受判決正
本之日期為準。
  　　　　　　　　　　　　　　　書記官　鄭佩玉
中　　華　　民　　國　　110 　年　　9 　　月　　22　　日
附件：
臺灣臺南地方檢察署檢察官聲請簡易判決處刑書　
                                     110年度偵字第6907號
　被　　告　 王冠人   男　69歲（民國00年0月00日生）　　
　　 　　　　　　  　 住臺南市○○區○○○街000巷00弄                        00號
　　　　　　　　　　　國民身分證統一編號：Z000000000號
上列被告因過失傷害案件，業經偵查終結，認為宜聲請以簡易判
決處刑，茲將犯罪事實及證據並所犯法條分敘如下：
　　　　犯罪事實
一、王冠人於民國109年9月15日16時11分許，駕駛車牌號碼000-
    0000號自小客車，沿臺南市中西區中華西路自南向北方向行
    駛，途經該路段與民生路2段路口時，原應汽車行駛時，駕
    駛人應注意車前狀況，保持安全距離，並隨時採取必要之安
    全措施。而依當時天候晴、日間自然光線、路面乾燥、無缺
    陷、無障礙物、視距良好，客觀上並無不能注意之情事，竟
    疏未注意及此，貿然前行，不慎追撞前方由吳鳳琴騎乘之車
    牌號碼000-000號普通重型機車，致吳鳳琴受有左側膝部擦
    挫傷、前胸部挫傷、頸部扭傷之傷害。
二、案經吳鳳琴訴由臺南市政府警察局第二分局報告偵辦。
　　　　證據並所犯法條
一、訊據被告王冠人雖坦承於上揭時地與告訴人吳鳳琴發生碰撞
    一情不諱，然辯稱：是對方的錯，是路面有裂溝，對方不穩
    來擦撞我的右邊後視鏡，對方重心不穩就跌倒，我有注意前
    車狀況云云。惟上揭犯罪事實，業據告訴人指訴綦詳，復有
    道路交通事故現場圖、道路交通事故調查報告表（一）、（
    二）、郭綜合醫院診斷證明書各1份、現場與車損照片20幀
    等在卷可稽。按汽車行駛時，駕駛人應注意車前狀況，並隨
    時保持必要之安全措施；後車與前車之間應保持隨時可以煞
    停之距離，道路交通安全規則第94條第1項及第3項定有明文
    。被告駕車自應注意上述道路交通安全規定。又依卷附道路
    交通事故調查報告表所載，當時客觀上並無不能注意之情形
    ，被告竟疏未注意及此，以致肇事，致告訴人受傷，被告應
    有過失。而臺南市車輛行車事故鑑定會鑑定意見書（南市交
    鑑字第1100913788號、南鑑0000000案）亦同此意見，此有
    該鑑定意見書、函文在卷可參，且被告過失行為與告訴人之
    受傷間具有相當因果關係，被告上揭所辯，顯係臨訟缷責之
    詞，委無足採，本件事證明確，被告犯嫌堪予認定。
二、核被告所為，係犯刑法第284條前段之過失傷害罪嫌。
三、依刑事訴訟法第451條第1項聲請逕以簡易判決處刑。
　　此　　致
臺灣臺南地方法院
中　　華　　民　　國　 110　　年　　8　　 月　　 5　　日
　　　　　　　　　　　　　　  檢察官  周文祥
本件證明與原本無異
中　　華　　民　　國　 110　　年　　8 　　月　　12　　日
                              書記官  鍾明智
所犯法條：
中華民國刑法第284條
因過失傷害人者，處 1 年以下有期徒刑、拘役或 10 萬元以下
罰金；致重傷者，處 3 年以下有期徒刑、拘役或 30 萬元以下
罰金。

附記事項：
本件係依刑事訴訟法簡易程序辦理，法院簡易庭得不傳喚被告、
輔佐人、告訴人、告發人等出庭即以簡易判決處刑；被告、被害
人、告訴人等對告訴乃論案件如已達成民事和解而要撤回告訴或
對非告訴乃論案件認有受傳喚到庭陳述意見之必要時，請即另以
書狀向簡易法庭陳述或請求傳訊。